臺灣高等法院臺中分院刑事裁定
111年度聲字第497號
聲  請  人  臺灣高等檢察署臺中檢察分署檢察官     
受  刑  人  陳奕銓



上列聲請人因受刑人數罪併罰有二裁判以上，聲請定其應執行之
刑（聲請案號：111年度執聲字第156號），本院裁定如下：
    主  文
陳奕銓因犯如附表所示各罪所處之刑，應執行有期徒刑陸年貳月
。
    理  由
一、聲請意旨略以：受刑人陳奕銓前因犯組織犯罪防制條例等數
    罪，先後經判決確定如附表，應依刑法第53條、第51條第5
    款規定，定其應執行之刑，爰依刑事訴訟法第477條第1項聲
    請裁定等語。
二、按數罪併罰，有二裁判以上者，依刑法第51條之規定，定其
    應執行之刑；而數罪併罰，宣告多數有期徒刑者，於各刑中
    之最長期以上，各刑合併之刑期以下，定其刑期，但不得逾
    30年，刑法第53條、第51條第5款分別定有明文。又法律上
    屬於自由裁量事項，並非概無法律性之拘束。在法律上有其
    外部界限及內部界限，前者法律之具體規定，使法院得以具
    體選擇為適當裁判，此為自由裁量之外部界限；後者法院為
    自由裁量時，應考量法律之目的，法律秩序之理念所在，此
    為自由裁量之內部界限。法院為裁判時，二者均不得有所踰
    越。在數罪併罰而有二裁判以上，應定其應執行刑之案件，
    法院所為刑之酌定，固屬自由裁量事項，然對於法律之內、
    外部界限，仍均應受其拘束。
三、經查：
　㈠本件受刑人所犯如附表所示各罪，先後經本院判處如附表所
    示之刑，均確定在案，有各該判決書及臺灣高等法院被告前
    案紀錄表在卷可稽。茲檢察官聲請就附表所示各罪定其應執
    行之刑，本院審核認其聲請為正當，應予准許。
　㈡按定應執行刑，不僅攸關國家刑罰權之行使，於受刑人之權
    益亦有重大影響，除顯無必要或有急迫情形外，法院於裁定
    前，允宜予受刑人以言詞、書面或其他適當方式陳述意見之
    機會，程序保障更加周全。本院於裁定前經書面通知受刑人
    於文到後7日內陳述意見，因未獲會晤本人亦無受領文書之
    同居人或受僱人，而於民國111年2月22日寄存送達於臺中市
    政府警察局第四分局大墩派出所，有本院111年2月15日111
    中分高刑禮111聲497字第1478號刑事庭函（稿）、送達證書
    、個人戶籍資料（完整姓名）查詢結果、臺灣高等法院在監
    在押全國紀錄表、收文資料查詢清單、收狀資料查詢清單各
    1份附卷可查（見本院卷第261至271頁），是本院上開函文
    已合法送達，惟受刑人迄今未表示任何意見，揆諸前揭說明
    ，本院已予受刑人表示意見之機會，附此敘明。　　
　㈢爰審酌本件受刑人所犯如附表所示各罪，其中附表編號2至3
    所示之罪，曾經臺灣臺中地方法院以107年度原訴字第25號
    宣告如附表宣告刑欄所示之有期徒刑，並定應執行有期徒刑
    5年6月，受刑人不服提起上訴，並經本院及最高法院駁回上
    訴確定。是以本院定應執行刑，除不得逾越刑法第51條第5
    款所定法律之外部界限，亦應受內部界限及不利益變更禁止
    原則之拘束，避免本件定應執行刑後反較定應執行刑之前更
    不利於受刑人，並考量上述定應執行刑之基本原則，及受刑
    人所犯各罪之犯罪態樣、相互關係、時間間隔、侵犯法益之
    綜合效果及合併刑罰所生痛苦之加乘效果等情，依比例及公
    平原則，定如主文所示之應執行刑。
四、爰依刑事訴訟法第477條第1項，刑法第53條、第51條第5款
    ，裁定如主文。
中　　華　　民　　國　　111 　年　　3 　　月　　17　　日
            刑事第三庭    審判長法　官  楊  真  明
　　　　　　　　　　　　        法　官  邱  顯  祥
　　　　　　　　　　　　　      法　官  李  明  鴻
以上正本證明與原本無異。
如不服本裁定，應於收受送達後5日內向本院提出抗告書狀（須
附繕本）。因疫情而遲誤不變期間，得向法院聲請回復原狀。

                                書記官  陳  慈  傳
　　　　　　　　　　　　　　　　
中　　華　　民　　國　　111 　年　　3 　　月　　17　　日
【附表】
編           號  1 2 3 罪           名  詐欺 組織犯罪防制條例 詐欺 宣     告    刑  有期徒刑1年2月 有期徒刑3年10月 有期徒刑1年10月 （3次） 犯  罪  日   期  105年9月22日 106年4月28日至106年6月9日 106年7月初某日至8月中旬某日 106年8月26日至11月初某日 106年12月1日至106年12月9日 偵查(自訴)機關年  度  案  號  南投地檢106年度偵字第2649、2850、3259號 臺中地檢106年度偵字第33651、107年度偵字第3970、3971、5185、8212、9550號 臺中地檢106年度偵字第33651、107年度偵字第3970、3971、5185、8212、9550號 最後事實審 法        院 臺灣高等法院 臺中分院 臺灣高等法院 臺中分院 臺灣高等法院 臺中分院  案        號 107年度上訴字第439號 108年度原上訴字第 21號 108年度原上訴字第 21號  判 決  日 期      107/05/31     108/08/15     108/08/15 確定判決 法        院 臺灣高等法院 臺中分院 臺灣高等法院 臺中分院 臺灣高等法院 臺中分院  案        號 107年度上訴字第439號(經最高法院107年度台上字第3345號不合法駁回上訴) 108年度原上訴字第21號(經最高法院108年度台上字第3588號不合法駁回上訴) 108年度原上訴字第21號(經最高法院108年度台上字第3588號不合法駁回上訴)  判決確定日期     107/09/13     109/03/25     109/03/25 是否為得易科罰金之案件  不得易科、社勞 不得易科、社勞 不得易科、社勞 備           註  南投地檢107年度執字第2527號 臺中地檢110年度執字第14336號（編號2至3定有期徒刑5年6月） 臺中地檢110年度執字第14336號（編號2至3定有期徒刑5年6月）